臺灣高等法院刑事裁定　　　　　　　100 年度聲字第1843 號
聲明異議人
即　被　告　廖嘉元
上列聲明異議人因違反毒品危害防制條例案件，不服臺灣宜蘭地
方法院檢察署中華民國100 年5 月30日之執行命令（臺灣宜蘭地
方法院檢察署宜檢文清100 執續2 字第08438 號函、宜檢文清
100 執從28字第08439 號函），聲明異議，本院裁定如下：
    主  文
異議駁回。
    理  由
一、聲明異議意旨略以：被告因違反毒品危害防制條例案件，經
    臺灣宜蘭地方法院以99年度訴字第47號判決，上訴後經本院
    以99年度上訴字第3779號判決確定，分別就被告就非法持有
    子彈部分，諭知併科罰金新臺幣（下同）5,000 元，另就毒
    品犯罪所得部分，宣告與其他被告連帶抵償27,500元，嗣經
    臺灣宜蘭地方法院檢察署核發執行命令，然本案其他被告林
    育宗、陳余忠、沈志剛、李鴻儀等業已提起上訴第三審，判
    決尚未確定，則被告與其他被告林育宗等人是否為共犯不無
    疑義，亦即應待其他被告林育宗等人判決確定後，方能確定
    被告是否應與渠等共負連帶債務之責，是本件執行命令似有
    違誤，因認檢察官上開執行命令為不當，而聲明異議云云。
二、按「裁判除關於保安處分者外，於確定後執行之」、「受刑
    人或其法定代理人或配偶以檢察官執行之指揮為不當者，得
    向諭知該裁判之法院聲明異議」，刑事訴訟法第456 條前段
    、第484 條定有明文。所謂「檢察官執行之指揮不當」，包
    括執行之指揮違法及執行之方法不當等情形在內。
三、經查：
  (一)被告因違反毒品危害防制條例案件，經臺灣宜蘭地方法院以
    99年度訴字第47號判決，上訴後經本院以99年度上訴字第37
    79號判決確定，上開判決就被告非法持有子彈部分，諭知併
    科罰金5,000 元，另就毒品犯罪所得部分，宣告被告與其他
    被告林育宗等人連帶抵償27 ,500 元。嗣臺灣宜蘭地方法院
    檢察署分別以宜檢文清100 執續2 字第08438 號函、宜檢文
    清100 執從28字第08439 號函，請法務部矯正署臺北監獄執
    行扣繳被告之保管金及勞作金共計32,500元。
  (二)被告雖辯稱其他被告林育宗等人之判決尚未確定，故尚不得
    向其執行連帶抵償之部分云云。惟按「罰金、罰鍰、沒收、
    沒入、追徵、追繳及抵償之裁判，應依檢察官之命令執行之
    」；「前條裁判之執行，準用執行民事裁判之規定」，刑事
    訴訟法第470 條第1 項前段、第471 條第1 項分別定有明文
    。次按「連帶債務之債權人，得對於債務人中之一人或數人
    或其全體，同時或先後請求全部或一部之給付」、「連帶債
    務人中之一人，因清償、代物清償、提存、抵銷或混同，致
    他債務人同免責任者，得向他債務人請求償還各自分擔之部
    分，並自免責時起之利息」，民法第273 條第1 項、第281
    條第1 項亦有明文。是臺灣宜蘭地方法院檢察署檢察官就被
    告共同販賣毒品所得財物之連帶抵償部分，函請法務部矯正
    署臺北監獄自被告保管金及勞作金中予以扣繳，顯係依連帶
    法理，對於連帶債務人之一人先予執行，至其他被告林育宗
    等人之判決尚未確定，僅係連帶債務人間內部各自分擔責任
    未確定，並不影響本件被告執行程序之進行。從而，本件被
    告之刑事責任既已確定，檢察官之執行則無違法或不當之處
    。綜上所述，被告對本件檢察官執行命令聲明異議，為無理
    由，應予駁回。
四、據上論斷，依刑事訴訟法第486 條，裁定如主文。
中    華    民    國   100    年    6     月    27    日
                  刑事第九庭  審判長法  官  陳貽男
                                    法  官  蔡守訓
                                    法  官  許必奇
以上正本證明與原本無異。
如不服本裁定，應於收受送達後五日內向本院提出抗告狀。
                                    書記官  楊品璇
中    華    民    國   100    年    6     月    28    日